# 请问应付职工薪酬因为预缴了下年的保险期末为负数必须要重分类吗。

提问人：kang77 时间：2016-03-31 12:57:32
请问应付职工薪酬因为 2015 年 12 月份预缴了 2016 年上半年的医疗和生育保险。导致应付职工薪酬的期末为负数。在资产负债表列示时必须要重分类吗。

回答人：chenyiwei
建议重分类到其他流动资产。其原理和应交税费负数余额的重分类类似。

提问人：左翠翠 时间：2017-03-15 20:17:06
薪酬负值有说法是调整到其他应收款，和其他流动资产相比有何异同？

回答人：chenyiwei
其他应收款通常要收回现金，但其他流动资产则较为灵活，包括在下期转为费用等。